臺灣臺中地方法院宣示判決筆錄　　　　　　　　　　九十三年度訴字第二三四○號
　　公　訴　人　臺灣臺中地方法院檢察署檢察官
　　被　　　告　丁○○
　　　　　　　　己○○
右列被告等因偽造文書等案件，於中華民國九十四年三月二十五日下午四時正，在本
院刑事第一法庭宣示判決，出席職員如左：
法官起立朗讀判決主文、犯罪事實要旨、處罰條文、附記事項，及告以上訴限制、期
間並提出上訴狀之法院，且諭知記載其內容：
一、主  文：
    丁○○共同連續行使偽造私文書，足以生損害於他人，累犯，處有期徒刑陸月，
    如易科罰金，以佰元折算壹日。變造「乙○○」名義之國民身分證上丁○○照
    片壹張，變造「丙○○」名義之國民身分證上己○○照片壹張及如附表一、二所
    示應沒收之物均沒收。
    己○○共同連續行使偽造私文書，足以生損害於他人，處有期徒刑伍月，如易科
    罰金，以佰元折算壹日。變造「乙○○」名義之國民身分證上丁○○照片壹張
    ，變造「丙○○」名義之國民身分證上己○○照片壹張及如附表一、二所示應沒
    收之物均沒收。
二、犯罪事實要旨：
    丁○○前曾於民國八十九年間因偽造文書案件，經臺灣彰化地方法院以八十九年
    度易字第一五四一號判處有期徒刑三月，於九十年一月八日確定，又因違反毒品
    危害防制條例案件，經臺灣彰化地方法院以九十年度員簡字第九五號分別判處有
    期徒刑三月、四月，定應執行刑為有期徒刑六月，於九十年五月十三日確定，二
    案接續執行，於九十一年一月三十日（起訴書誤載為九十年八月三日）縮刑期滿
    執行完畢，仍不知悔改。丁○○、己○○均因積欠地下錢莊款項未還，竟自九十
    二年十月中旬起，應允真實姓名年籍均不詳綽號「阿偉」之成年男子等地下錢莊
    成員之要求，以持假證件申請行動電話以清償欠款，而與該等綽號「阿偉」之人
    基於行使偽造私文書、行使變造特種文書及詐欺之概括犯意聯絡，由丁○○、己○○先各自提供本身照片數張交予綽號「阿偉」之人，再由綽號「阿偉」之人於
    不詳時間，在不詳地點，以換貼相片之方式，先後將丁○○照片黏貼在「戊○○
    」、「乙○○」之國民身分證上，及將己○○照片黏貼在「甲○○」、「李翠珠
    」之國民身分證上，而變造「戊○○」、「乙○○」、「甲○○」、「丙○○」
    之國民身分證。變造完成後，旋即指示丁○○分別持變造之「戊○○」、「乙○○」國民身分證於附表一所示時地，指示己○○分別持變造之「甲○○」、「丙○○」國民身分證於附表二所示時地，冒以各該國民身分證上之他人名義，向如
    附表一、二所示行動電話通訊行之經辦人員訛稱其係各該本人，於行動電話服務
    申請書「申請人」或「申辦人」欄，或同意書之「立同意書人」欄上，分別偽造
    「戊○○」、「乙○○」、「甲○○」、「丙○○」署名後，而偽造如附表一、
    二所示之申請書或同意書，連同上開變造之「戊○○」、「乙○○」、「甲○○
    」、「丙○○」名義之國民身分證，持以交付如附表一、二所示通訊行不知情之
    經辦人員，分別申請辦理如附表一、二所示臺灣大哥大股份有限公司（下稱臺灣
    大哥大公司）、庚○○○股份有限公司（下稱遠傳公司）、和信電訊股份有限公
    司（下稱和信公司）、東信電訊股份有限公司（下稱東信公司）之行動電話門號
    ，而行使該等偽造之申請書或同意書，致上開經辦人員陷於錯誤，而附表一編號
    一、二及附表二編號一至三所示通訊行因而提供各該電信公司所有之門號ＳＩＭ
    卡，並各門號各搭配一支手機予丁○○、己○○（以上ＳＩＭ卡及手機均未扣案
    ），足以生損害於戊○○、乙○○、甲○○、丙○○、如附表一、二所示通信行
    及臺灣大哥大公司、遠傳公司、和信公司及東信公司對行動電話門號申請管理之
    正確性。丁○○、己○○每完成一個門號之申請，即可自綽號「阿偉」之人處獲
    取新臺幣一千元之報酬。嗣於九十二年十一月六日下午七時許，丁○○、己○○
    又分別持變造之「乙○○」、「丙○○」國民身分證一同前往如附表一編號三、
    如附表二編號四所示之臺中市○○區○○路一段二二五之十七號「聯強電訊營業
    部」辦理行動電話申請後，尚未取得該等行動電話ＳＩＭ卡及所搭配之手機，經
    經辦人員察覺有異報警處理後當場查獲而未遂，並扣得如附表一編號三、附表一
    編號四所示行動電話服務聲請書各一份（一式四聯），及自丁○○身上扣得變造
    之「乙○○」身分證一張、如附表一編號二所示同意書客戶留存聯一份，自己○○身上扣得變造之「丙○○」身分證一張、如附表編號三所示之行動電話服務申
    請書一份，方查悉上情。
三、處罰條文：
    刑法第二十八條、第五十六條、第二百十六條、第二百十條、第二百十二條、第
    三百三十九條第一項、第五十五條、第四十七條、第四十一條第一項前段、第三
    十八條第一項第二款、第二百十九條，罰金罰鍰提高標準條例第一條前段、第二
    條。
四、協商判決除有刑事訴訟法第四百五十四條之四第一條第一款於本訊問程序終結前
    ，被告撤銷協商合意或檢察官撤回協商聲請者；第二款被告協商之意思非出於自
    由意志者；第四款被告所犯之罪非第四百五十五條之二第一項所定得以協商判決
    者；第六款被告有其他較重之裁判上一罪之犯罪事實者；第七款法院認應諭知免
    刑或免訴、不受理者情形之一，及違反同條第二項「法院應於協商合意範圍內為
    判決；法院為協商判決所科之刑，以宣告緩刑或二年以下有期徒刑、拘役或罰金
    為限」之規定者外，不得上訴。
五、如有右開可得上訴情形，得自收受宣示判決筆錄送達之日起十日內，向本院提出
    上訴書狀，上訴於第二審法院。
中      華      民      國      九十四    年      三     月   二十五    日
                                  臺灣臺中地方法院刑事第一庭
                                      書記官  何 俞 瑩
                                      法  官  周 瑞 芬
附表一：（以被告丁○○照片換貼之身分證，其中變造「戊○○」名義之國民身分
          證未扣案，變造「乙○○」名義之國民身分證有扣案）
 ┌──┬────┬─────┬─────┬─────┬─────────┬─────┐
 │編號│被冒用者│所申請之行│申請行動電│申請行動電│    偽造內容      │應沒收之物│
 │    │        │動電話門號│話之地點  │話之時間  │                  │及沒收之條│
 │    │        │及其所屬公│          │          │                  │文        │
 │    ││司        │          │          │                  │          │
 ├──┼────┼─────┼─────┼─────┼─────────┼─────┤
 │一  │戊○○  │○九五五五│臺中市南屯│九十二年十│由丁○○在行動電話│偽造之「曾│
 │    │        │三九二九二│區○○路一│月三十一日│服務申請書（一式）│翠萍」署押│
 │    │        │、遠傳公司│段一一八一│          │二份上申請人簽名欄│四枚（刑法│
 │    │        │          │號        │          │各偽造「戊○○」簽│第二百十九│
 │    │        │          │          │          │名二枚，合計偽造署│條）      │
 │    │        │          │          │          │押為四枚（均未扣案│          │
 │    │        │          │          │          │）                │          │
 ├──┼────┼─────┼─────┼─────┼─────────┼─────┤
 │二  │戊○○  │○九五八五│臺中市北區│九十二年十│由丁○○在行動電話│同意書客戶│
 │    │        │八七六八三│進化路二○│一月四日  │同意書（一式四聯，│留存聯（刑│
 │    │        │、臺灣大哥│二之三號臺│          │可複寫）立同意書人│法第三十八│
 │    │        │大公司    │灣電店股份│          │欄各偽造「戊○○」│第一項第二│
 │    │        │          │有限公司東│          │簽名二枚、指印二枚│款）及偽造│
 │    │        │          │區進化特約│          │，合計偽造署押為十│之「戊○○│
 │    │        │          │服務中心  │          │六枚（除同意書客戶│」署押十二│
 │    │        │          │          │          │留存聯扣案外，餘均│枚（刑法第│
 │    │        │          │          │          │未扣案）          │二百十九條│
 │    │        │          │          │          │                  │）        │
 ├──┼────┼─────┼─────┼─────┼─────────┼─────┤
 │三  │乙○○  │尚未取得門│臺中市北屯│九十二年十│由丁○○在行動電話│服務申請書│
 │    │        │號、遠傳公│區○○路一│一月六日  │服務申請書（一式四│之客服聯、│
 │    │        │司        │段二二五之│          │聯，可複寫）申請人│代理商聯、│
 │    │        │          │十七號    │          │簽章欄偽造「乙○○│經銷商聯、│
 │    │        │          │          │          │」簽名一枚，合計偽│用戶聯（刑│
 │    │        │          │          │          │造署押為四枚（服務│法第三十八│
 │    │        │          │          │          │申請書之客服聯、代│條第一項第│
 │    │        │          │          │          │理商聯、經銷商聯、│二款）    │
 │    │        │          │          │          │用戶聯，均扣案）  │          │
 └──┴────┴─────┴─────┴─────┴─────────┴─────┘
附表二：（以被告己○○照片換貼之身分證，其中變造「甲○○」名義之國民身分
          證未扣案，變造「丙○○」名義之國民身分證有扣案）
 ┌──┬────┬─────┬─────┬─────┬─────────┬─────┐
 │編號│被冒用者│所申請之行│申請行動電│申請行動電│    偽造內容      │應沒收之物│
 │    │ │動電話門號│話之地點  │話之時間  │                  │及沒收之條│
 │    │        │及其所屬公│          │          │                  │文        │
 │    │        │司        │          │          │                  │          │
 ├──┼────┼─────┼─────┼─────┼─────────┼─────┤
 │一  │甲○○  │○九二七八│臺中縣大雅│九十二年十│由己○○在行動電話│偽造之「王│
 │    │        │一八○○五│鄉○○路一│月二十三日│服務申請書（一式四│雅玲」署押│
 │    │        │、和信公司│段二三○號│          │聯，可複寫）申請人│四枚（刑法│
 │    │        │          │「全虹通信│          │簽章欄偽造「甲○○│第二百十九│
 │    │        │          │廣場」    │          │」簽名一枚，合計偽│條）      │
 │    │        │          │          │          │造署押為四枚（均未│          │
 │    │        │          │          │          │扣案）            │          │
 ├──┼────┼─────┼─────┼─────┼─────────┼─────┤
 │二  │丙○○  │○九五五五│臺中市南屯│九十二年十│由己○○在行動電話│偽造之「李│
 │    │        │八一一五五│區○○路一│一月三日  │服務申請書（一式）│孟珠」署押│
 │    │        │、遠傳公司│段一一八一│          │二份上申請人簽名欄│四枚（刑法│
 │    │        │          │號        │          │各偽造「丙○○」簽│第二百十九│
 │    │        │          │          │          │名二枚，合計偽造署│條）      │
 │    │        │          │          │          │押為四枚（均未扣案│          │
 │    │        │          │          │          │）                │          │
 ├──┼────┼─────┼─────┼─────┼─────────┼─────┤
 │三  │丙○○  │○九二三三│臺中市北屯│九十二年十│由己○○在行動電話│服務申請書│
 │    │        │八一五一一│區○○路一│一月五日  │服務申請書（一式二│第一聯（刑│
 │    │        │、東信公司│段二二五之│          │聯）申辦人簽名欄偽│法第三十八│
 │    ││          │十七號    │          │造「丙○○」簽名一│條第一項第│
 │    │        │          │          │          │枚，合計偽造署押為│二款）及偽│
 │    │        │          │          │          │二枚（服務申請書第│造之「李孟│
 │    │        │          │          │          │第一聯扣案，第二聯│珠」署押一│
 │    │        │          │          │          │未扣案）          │枚（刑法第│
 │    │        │          │          │          │                  │二百十九條│
 │    │        │          │          │          │                  │）        │
 ├──┼────┼─────┼─────┼─────┼─────────┼─────┤
 │四  │丙○○  │尚未取得門│臺中市北屯│九十二年十│由己○○在行動電話│服務申請書│
 │    │        │號、遠傳公│區○○路一│一月六日  │服務申請書（一式四│之客服聯、│
 │    │        │司        │段二二五之│          │聯，可複寫）申請人│代理商聯、│
 │    │        │          │十七號    │          │簽章欄偽造「丙○○│經銷商聯、│
 │    │        │          │          │          │」簽名一枚，合計偽│用戶聯（刑│
 │    │        │          │          │          │造署押為四枚（服務│法第三十八│
 │    │        │          │          │          │申請書之客服聯、代│條第一項第│
 │    │        │          │          │          │理商聯、經銷商聯、│二款）    │
 │    │        │          │          │          │用戶聯，均扣案）  │          │
 └──┴────┴─────┴─────┴─────┴─────────┴─────┘
右宣示判決筆錄正本證明與原本無異。
                                      書記官
中      華      民      國      九十四    年      三     月   二十五    日
附錄本判決論罪科刑法條：
刑法第二百十條：
  偽造、變造私文書，足以生損害於公眾或他人者，處五年以下有期徒刑。
刑法第二百十二條：
  偽造、變造護照、旅券、免許證、特許證及關於品行、能力服務或其他相類之證書
  、介紹書，足以生損害於公眾或他人者，處一年以下有期徒刑、拘役或三百元以下
  罰金。
刑法第二百十六條：
  行使第二百十條至第二百十五條之文書者，依偽造、變造文書或登載不實事項或使
  登載不實事項之規定處斷。
刑法第三百三十九條：
  意圖為自己或第三人不法之所有，以詐術使人將本人或第三人之物交付者，處五年
  以下有期徒刑、拘役或科或併科一千元以下罰金。
  以前項方法得財產上不法之利益或使第三人得之者，亦同。
  前二項之未遂犯罰之。
